最  高  行  政  法  院  裁  定
                                     100年度裁字第2025號
上  訴  人  齊宣實業股份有限公司
代  表  人  陳國利
訴訟代理人  楊矗烽
被 上訴 人  財政部臺北市國稅局
代  表  人  陳金鑑
上列當事人間營利事業所得稅事件，上訴人對於中華民國100年
5月2日臺北高等行政法院99年度訴字第2225號判決，提起上訴，
本院裁定如下：
    主  文
上訴駁回。
上訴審訴訟費用由上訴人負擔。
    理  由
一、按對於高等行政法院判決之上訴，非以其違背法令為理由，
    不得為之，行政訴訟法第242條定有明文。依同法第243條第
    1項規定，判決不適用法規或適用不當者，為違背法令；而
    判決有同條第2項所列各款情形之一者，為當然違背法令。
    是當事人對於高等行政法院判決上訴，如依行政訴訟法第24
    3條第1項規定，以高等行政法院判決有不適用法規或適用不
    當為理由時，其上訴狀或理由書應有具體之指摘，並揭示該
    法規之條項或其內容；若係成文法以外之法則，應揭示該法
    則之旨趣；倘為司法院解釋或本院之判例，則應揭示該判解
    之字號或其內容。如以行政訴訟法第243條第2項所列各款情
    形為理由時，其上訴狀或理由書，應揭示合於該條項各款之
    事實。上訴狀或理由書如未依此項方法表明，或其所表明者
    與上開法條規定不合時，即難認為已對高等行政法院判決之
    違背法令有具體之指摘，其上訴自難認為合法。
二、上訴人94年度營利事業所得稅結算申報，原列報前5年核定
    虧損本年度扣除額新臺幣（下同）11,473,948元，課稅所得
    額0元；被上訴人初查以上訴人93年度取得非實際交易對象
    永鑫水電工程行開立之統一發票3,000,000元列報營業成本
    ，核屬會計帳冊簿據不完備，乃否准93年度核定虧損4,028,
    553元自94年純益額中扣除，核定前5年核定虧損本年度扣除
    額7,445,395元，應補稅額997,138元。上訴人不服，循序提
    起行政訴訟。
三、上訴人對於原判決提起上訴，雖以該判決違背法令為由，主
    張略以：外來憑證應就整體觀之，而非割裂分別觀之，原判
    決以上訴人93年度取具非實際交易對象開立之統一發票3,00
    0,000元列報營業成本，屬會計帳冊簿據不完備，並以其未
    依法取得憑證占全年進項發票總金額達15.61％，認定違章
    情節非屬輕微，無財政部85年10月2日台財稅第851918086號
    函釋之適用，而不得享有所得稅法第39條有關盈虧互抵之待
    遇，其認事用法違反論理法則、經驗法則及不備理由、理由
    矛盾，並有違反租稅法律主義、法律優位原則之違法等語。
    惟核其上訴理由，無非係就原審取捨證據、認定事實之職權
    行使事項，所為上訴人取具不實進項之金額占全年度進項憑
    證金額達15.61％，非屬違章情節輕微之認定，指摘其為不
    當，並就原審所論斷及駁斥不採者，復執陳詞再為爭議，泛
    言原判決不備理由、理由矛盾或違背法令，而非具體說明原
    判決究竟有如何合於不適用法規或適用不當、或有行政訴訟
    法第243條第2項所列各款之情形，尚難認為已對原判決之如
    何違背法令有具體之指摘。依首揭規定及說明，應認其上訴
    為不合法，應予駁回。
四、據上論結，本件上訴為不合法。依行政訴訟法第249條第1項
    前段、第104條、民事訴訟法第95條、第78條，裁定如主文
    。
中    華    民    國    100   年    8     月    18    日
                    最高行政法院第三庭
                        審判長法官  黃  璽  君
                              法官  楊  惠  欽
                              法官  吳  東  都
                              法官  陳  金  圍
                              法官  蕭  惠  芳

以  上  正  本  證  明  與  原  本  無  異
中    華    民    國    100   年    8     月    19    日
                              書記官  葛  雅  慎